臺灣高等法院臺南分院刑事判決
上　訴　人
即　被　告　甲○○
上列上訴人即被告因公共危險案件，不服臺灣臺南地方法院95年
度交訴字第277號中華民國96年3月20日第一審判決（起訴案號：
臺灣臺南地方法院檢察署95年度偵字第17542號)，提起上訴，本
院判決如下：
    主      文
上訴駁回。
    事      實
一、甲○○素行不良，曾有妨害自由、恐嚇、麻醉藥品、詐欺、
    毒品危害防制條例、違背安全駕駛罪、動產擔保交易法等不
    良前科，其所犯之麻醉藥品管理條例案，經法院判處應執行
    有期徒刑三年八月確定，並於民國 (下同)九十三年六月十
    七日執行完畢。詎其仍不知悔改，再於九十五年九月八日凌
    晨二時二十分許，駕駛車號Ｓ四－０六八三號自小客車，沿
    台南縣永康市國道中山高速公路旁便道，由北往南方向行駛
    ，行經該便道與台南縣永康市○○路口時，不慎撞及由乙○
    ○所駕駛搭載張憲明車號ＶＭ─三八八八號自小客車，致張
    憲明前額頭皮撕裂傷之傷害（過失傷害部分未據告訴）。詎
    甲○○明知駕駛動力交通工具肇事致人受傷後，應停留現場
    處理傷者就醫事宜及接受員警調查，竟為逃避刑責，即棄車
    逃逸，嗣經警循線查獲甲○○。
二、案經台南縣警察局永康分局報請臺灣臺南地方法院檢察署檢
    察官偵查起訴。
    理      由
一、上揭犯罪事實，業經被告甲○○於原審及本院審理中坦承不
    諱，並為認罪之陳述，而經本院合議庭裁定以簡式審判程序
    加以審理，本院經核被告上開自白，與被害人張憲明於警詢
    中之證述情節相符，並有卷附道路交通事故現場圖、道路交
　　通事故調查報告表(一)(二)、國立成功大學醫學院附設醫院診斷
  　證明書各一紙、現場蒐證照片十四幀及和解書一紙（被告賠
    償新台幣五萬元）附卷可稽，因而被告之自白與事實相符，
    自可採為證據，其罪證明確，犯行堪以認定。
二、核被告甲○○所為，係犯刑法第一百八十五條之四之駕駛動
    力交通工具肇事，致人傷而逃逸罪。被告有事實欄所載科刑
    及執行紀錄，有臺灣高等法院被告前案紀錄表在卷可稽，其
    於執行完畢後，五年以內故意再犯本件有期徒刑以上之罪，
    為累犯，應依法加重其刑。
三、原審適用刑法第一百八十五條之四、第四十七條第一項之規
    定，並參酌本件交通事故係因被告過失所致，肇事後復未協
    助救護、旋即逃逸，惟被害人所受傷害尚非嚴重及已與被害
    人達成民事和解及犯罪後坦承犯行顯有悔悟等一切情狀，量
    處有期徒刑七月等情。本院經核其認事用法，均無不當，量
　　刑亦稱妥適。被告上訴意旨，認原審量刑過重云云，為無理
  　由，應予駁回。
據上論結，應依刑事訴訟法第368條，判決如主文。
本案經檢察官李傳來到庭執行職務。
中　　華　　民　　國　　96　　年　  5　　 月　  16　  日
                  刑事第五庭　審判長法　官  楊明章
                                    法　官  戴勝利
                                    法　官  顏基典
以上正本證明與原本無異。
如不服本判決，應於收受本判決後十日內向本院提出上訴書狀。
其未敘述上訴理由者並得於提起上訴後十日內向本院補提理由書
狀（均須按他造當事人之人數附繕本）「切勿逕送上級法院」。
　　　　　　　　　　　　　　　　　　書記官  呂嘉文
中　　華　　民　　國　　96　　年　　5 　　月　　16　　日
【附錄】本判決論罪科刑法條：
附錄本件論罪科刑依據之法條：
中華民國刑法第185條之4（肇事逃逸罪）
駕駛動力交通工具肇事，致人死傷而逃逸者，處 6 月以上 5 年
以下有期徒刑。
